【裁判字號】    89,中簡上,333
【裁判日期】    890731
【裁判案由】    毒品危害防制條例
【裁判全文】
臺灣臺中地方法院刑事判決                      八十九年度中簡上字第三三三號
    上  訴  人  臺灣台中地方法院檢察署檢察官
    被      告  甲○○
右上訴人因被告違反毒品危害防制案件，不服本院台中簡易庭八十九年度中簡字第一
二三六號中華民國八十九年七月三十一日第一審簡易判決（聲請案號：臺灣臺中地方
法院檢察署八十九年度毒偵字第四０一七號）提起上訴及由同署檢察官移送併辦（八
十九年度毒偵字第七三一七號、第五五五二號、第五一三三號），本院管轄之第二審
合議庭判決如左：
    主  文
原判決撤銷。
甲○○連續施用第二級毒品，累犯，處有期徒刑陸月，如易科罰金，以參佰元折算壹
日。扣案之安非他命貳包（合計毛重零點貳貳公克）沒收銷燬之，吸食器壹個沒收。
    事  實
一、甲○○曾於民國八十六年間，因違反麻醉藥品管理條例案件，經本院判處有期徒
    刑三月確定，甫於八十六年十二月二十六日易科罰金執行完畢，猶不知悔改。其
  前因施用毒品案件，經本院以八十七年度毒聲字第三二五九號及八十八年度毒聲
    字第四九一三號先後裁定送觀察、勒戒後，均無繼續施用毒品之傾向，經台灣台
    中地方法院檢察署檢察官分別於八十七年十二月三日及八十八年八月二十四日以
    八十七年度偵字第二五三六九號及八十八年度毒偵字第二六三號為不起訴處分確
    定。詎甲○○復自八十八年十二月十七日起至八十九年七月二十七日止，在台中
    市○區○○路二九三巷七號等處，將安非他命置於玻璃吸食器內，以火燒烤，使
    之產生煙霧，再以口吸入之方式，平均二、三日一次，連續施用第二級毒品安非
    他命多次。嗣先於八十八年十二月十七日下午四時許，經台中市警察局第三分局
    通知甲○○到案接受尿液檢驗結果，檢出甲基安非他命陽性反應；復於八十九年
    七月十八日，經台中市警察局第三分局通知甲○○到案接受尿液檢驗結果，檢出
    甲基安非他命陽性反應；再於八十九年七月二十七日，為警於台中縣太平市○○
    路六０八號三樓查獲甲○○，並扣得安非他命二包（合計毛重０‧二二公克）及
    其所有供施用安非他命之吸食器一個，始查悉上情。
二、案經台中市警察局第三分局報告台灣台中地方法院檢察署檢察官偵查後聲請簡易
    判決處刑及移送併案審理。
    理  由
一、右揭犯罪事實，業據被告甲○○於本院審理時坦承不諱，並有扣案之安非他命二
    包（合計毛重０‧二二公克）及吸食器一個等物足資佐證。且其先後為警查獲時
    ，經採尿送驗結果，均檢出毒品安非他命陽性反應，有私立中山醫學院附設孫中
    山先生紀念醫院藥物濫用檢測中心檢驗報告書二紙及台中市衛生局檢驗報告書一
    紙附卷可稽。又被告前因施用毒品案件，先後經本院裁定送觀察、勒戒後，均無
    繼續施用毒品之傾向，並先後經台灣台中地方法院檢察署檢察官分別於八十七年
    十二月三日及八十八年八月二十四日以八十七年度偵字第二五三六九號及八十八
    年度毒偵字第二六三號為不起訴處分確定，亦有前開不起處分書二件在卷足憑。
    被告於前開不起訴處分確定後，竟又另行起意，再犯施用第二級毒品安非他命罪
    ，其三犯施用第二級毒品安非他命罪行至明。本件事證明確，被告犯行堪以認定
    。
二、核被告甲○○所為，係犯毒品危害防制條例第十條第二項施用第二級毒品罪。被
    告所持有之毒品安非他命，係供其自己施用，故其持有之低度行為應為施用之高
    度行為所吸收，不另論罪。其先後多次施用第二級毒品安非他命之行為，時間密
    接、犯罪構成要件相同，顯係基於概括犯意反覆為之，應依連續犯之規定論以一
    罪，並加重其刑。公訴人雖僅起訴被告於八十八年十二月十七日之前三日內，施
    用第二級毒品安非他命一次，就其餘犯罪事實未經起訴，惟被告其餘施用毒品部
    分，既與起訴事實有連續犯之裁判上一罪關係，為起訴效力所及，本院自應併予
    審理。原審予以論罪科刑，固非無見，惟未及審酌檢察官移送併辦即被告自八十
    八年十二月十七日後至八十九年七月二十七日止施用安非他命部分犯行，並依連
    續犯之規定論以一罪，尚有未洽，公訴人就此部分提起上訴即有理由。原判決既
    有上開可議之處，自無可維持，應由本院撤銷改判。又被告曾於八十六年間，因
    違反麻醉藥品管理條例案件，經本院判處有期徒刑三月確定，甫於八十六年十二
    月二十六日易科罰金執行完畢，有台灣台中地方法院檢察署刑案資料查註紀錄表
    及台灣高等法院被告全國前案紀錄表各一件附卷可按，其於五年內再犯本件有期
    徒刑以上之罪，為累犯，應依刑法第四十七條之規定加重其刑。爰審酌被告前因
    施用毒品犯行，業經送觀察勒戒二次完畢，又故態復萌，再施用毒品不輟，無視
    於毒品對於自身健康之戕害及國家對於杜絕毒品犯罪之禁令，惡性非輕，並審酌
    被告施用毒品之次數、期間長達七月、犯後坦承犯行、態度尚佳等一切情狀，量
    處如主文所示之刑，以資懲儆。末查被告行為後，刑法第四十一條業於九十年一
    月十日修正公布，同年月十二日生效，修正後刑法第四十一條第一項前段規定「
    犯最重本刑為五年以下有期徒刑以下之刑之罪，而受六個月以下有期徒刑或拘役
    之宣告，因身體、教育、職業、家庭之關係或其他正當事由，執行顯有困難者，
    得以一元以上三元以下折算一日，易科罰金。」，與修正前刑法第四十一條規定
    「犯最重本刑為三年以下有期徒刑以下之刑之罪，而受六個月以下有期徒刑或拘
    役之宣告，因身體、教育、職業、家庭之關係，執行顯有困難者，得以一元以上
    三元以下折算一日，易科罰金。」不同。本件被告行為後法律既有變更，依刑法
    第二條第一項前段規定，自應適用裁判時之法律即修正後刑法第四十一條第一項
    前段之規定，諭知被告易科罰金之折算標準，併此敘明。扣案之第二級毒品安非
    他命二包（合計毛重０‧二二公克）係當場查獲之毒品，爰依毒品危害防治條例
    第十八條第一項前段規定宣告沒收銷燬之；扣案之吸食器一個，為被告所有供施
    用第二級毒品所用之物，業據被告供明在卷，爰依刑法第三十八條第一項第二款
    之規定宣告沒收。
據上論斷，應依刑事訴訟法第四百五十五條之一第三項、第三百六十九條第一項、第
三百六十四條、第二百九十九條第一項前段，毒品危害防制條例第十條第二項、第二
十條第三項前段、第十八條第一項前段，刑法第二條第一項前段、第十一條前段、第
五十六條、第四十七條、第四十一條第一項前段、第三十八條第一項第二款，罰金罰
鍰提高標準條例第二條，判決如主文。
中      華      民      國    九十      年      四      月      二      日
                        臺灣臺中地方法院刑事第三庭
                            審判長法  官  唐 光 義
                                  法  官  張 智 雄
                                  法  官  黃 炫 中
右正本證明與原本無異。
如不服本判決，應於判決送達後十日內向本院提出上訴狀，上訴於臺灣高等法院臺中
分院( 須附繕本 )。
                                  書記官
中      華      民      國    九十      年      四      月      四      日


司法院資訊處製作；財團法人民間司法改革基金會備份。
